---
title: "Casino floor mix optimization"
author: "Andreose E, Caldara G, Comotto F, Scardovelli M"
output:
  html_document:
    df_print: paged
---

Import libraries and dataset
```{r}
library(tidyverse)
library(lubridate)
library(caret)
library(linprog)
options(scipen = 999)
slot <- readxl::read_excel("data/Lucky Duck Entertainment revenue 2013.xls", na = c(".", "NA", "NaN"))
str(slot)
```

Create dataset to be used for further analysis, i.e. aggregate slots by categories (MachineType+Denomination) for each month and section in each casino.
```{r}
df <- slot %>%
  group_by(Month, Casino, Section, MachineType, Denomination) %>%
  summarise(numero_macchine    = sum(NoMachines),
            ricavi_totali      = sum(GrossRevenue),
            ricavo_unitario    = ricavi_totali/numero_macchine,
            giocate_totali     = sum(Plays),
            giocate_unitarie   = round(giocate_totali/numero_macchine),
            ricavo_per_giocata = ricavi_totali/giocate_totali) %>%
  arrange(Month, Section, MachineType, Denomination) %>%
  mutate(tipo = paste0(MachineType, "_", Denomination)) 
head(df)

df %>% ggplot(aes(x = giocate_totali, y = ricavo_per_giocata)) +
  geom_point()
df[df$"ricavo_per_giocata" > 5,]
```

Temporary: remove the month of September
```{r echo=TRUE, eval=FALSE}
#Funziona tutto anche includendolo..
df <- filter(df, Month != ymd("2011-09-01"))
```

Some preprocessing
```{r}
numslots.section <- df %>%
  group_by(Month, Casino, Section) %>%
  summarise(sum = sum(numero_macchine),
            ricavo = sum(ricavi_totali)) %>%
  #il mutate perde un livello dopo il summarise
  mutate(sum_casino = sum(sum), prop_per_mese = round(sum / sum(sum), 3))


ggplot(data = numslots.section, aes(x = sum, y = prop_per_mese)) +
  geom_point(aes(color = Casino, size = ricavo)) +
  ggtitle("Distribuzione della proporzione del numero di slot sul totale del casino per ogni mese") +
  xlab("Numero slot per sezione (per mese)") +
  ylab("Proporzione di slot in ogni mese") #+ facet_wrap(~Section)

#Ottieni numero di slot presenti in ogni casino per mese da usare come upper bound
numslots.casino <- NULL
nslots <- df %>%
  group_by(Month, Casino) %>%
  summarise(sum = sum(numero_macchine)) %>%
  arrange(Month) #ensure order

nslots <- nslots$sum #numero di slot per casino e mese
```


Definition of the objective function using profit coefficients
```{r}
f.obj <- round(df$ricavo_unitario)
```

Costruzione dei vincoli
Primo vincolo: numero massimo di slot per ogni casino e ogni mese. 
```{r}
#First create dummy var for Casino and month, used to activate each constraint depending on the casino and month
f.A1 <- t(predict(dummyVars(~ Casino : I(factor(Month)), data = df), newdata = df))
#View(rbind(t(df[, "Casino"]), t(df$Month), f.A)) #Check results


#Coefficients
b1 <- nslots #month1-> casino1, month1 ->casino2, month2 -> casino1, ...
f.b1 <-  b1# vector of right-hand side values - upper bounds of total number of slots per month
f.dir1 <- rep("<=", length(f.b1)) # direction of the inequalities

sol1 <- solveLP(f.obj, f.b1, f.A1, maximum = TRUE, const.dir = f.dir1) #solver 
sol1bis <- lp(direction = "max", objective.in = f.obj, const.mat = f.A1, const.dir = f.dir1, const.rhs = f.b1)

sol1$con
```

Secondo vincolo: la proporzione del tipo (MachineType+Denomination) di slot all'interno di ciascuna sezione dev'essere rispettato per ogni mese. Ovvero, non ci puo' essere un numero di slot di una categoria estremamente alto, ma deve rispettare dei vincoli 'di proporzione'.
Questo vincolo include il fatto che non ci possano essere sezioni vuote.
##Vincolo 2
#Soluzione Fede
Cambia proporzione minima e massima per ogni mese. 
```{r}
f.A2 <- t(predict(dummyVars(~ Section : Casino : factor(Month), data = df), newdata = df))
# Duplicate every row, needed because for each section/month/casino we need a lower and upper bound. 
# Retain order --> ob1-low, obs1-up, obs2-low, ...)
f.A2 <- as.tibble(f.A2) %>% slice(rep(1:n(), each = 2)) %>% as.matrix()

#I vincoli sono attivati nel seguente modo 
# mese1-casino1-sez1-low,
# mese1-casino1-sez1-up,
# mese1-casino1-sez2;
# mese1-casino2;
# mese2;...
# quindi i primi 8 (4 sez * 2 up/low) vincoli sono associato ad un medesimo upper e lower bound, legato al primo valore di nslots.

#nslots contiene il numero di slot per ogni casino e mese, alternato per casino (mese1 casino1, mese1 casino2, mese2 casino1, ...)
# combine nslots in two columns, where rows are months and columns are casino (first for Aries)
(numslots <- matrix(nslots, ncol = 2, byrow = T))
f.b2 <- c()


month_prop <- numslots.section %>%
  group_by(Month, Casino) %>% summarise(prop_min = min(prop_per_mese),
                                        prop_max = max(prop_per_mese))

b2 <- cbind(nslots, month_prop$prop_min, month_prop$prop_max)
colnames(b2) <- NULL #altrimenti errore nel solver 
# to check correctness, compare with 
#View(numslots.section)
f.b2 <- c()
# probabilmente si puo' fare senza il ciclo for, ma come??
for (i in 1:nrow(b2)) {
  f.b2 <- c(f.b2, rep(round(c(b2[i,1]*b2[i,2], b2[i,1]*b2[i,3])), 4))
}

f.dir2 <- rep(c(">=", "<="), length(f.b2)/2) # direction of the inequalities

sol2 <- solveLP(f.obj, f.b2, f.A2, maximum = TRUE, const.dir = f.dir2) #solver 
sol2bis <- lp(direction = "max", objective.in = f.obj, const.mat = f.A2, const.dir = f.dir2, const.rhs = f.b2)

sol2$con
```

#Soluzione Gabri
Proporzione minima e massima per la serie storica intera diventano le soglie per tutti i mesi (cioe' fisse). 
```{r}
# Da notare, rispetto alla soluzione precedente, l'ordine in dummyVars differente
f.A2 <- t(predict(dummyVars(~ Casino : Section : factor(Month), data = df), newdata = df))
# Duplicate every row, needed because for each section/month/casino we need a lower and upper bound. 
# Retain order --> ob1-low, obs1-up, obs2-low, ...)
f.A2 <- as.tibble(f.A2) %>% slice(rep(1:n(), each = 2)) %>% as.matrix()

#I vincoli sono attivati nel seguente modo 
# mese1-casino1-sez1-low,
# mese1-casino1-sez1-up,
# mese1-casino2-sez1;
# mese1-casino1-sez2;
# mese2;...

#nslots contiene il numero di slot per ogni casino e mese, alternato per casino (mese1 casino1, mese1 casino2, mese2 casino1, ...)
# combine nslots in two columns, where rows are months and columns are casino (first for Aries)
numslots <- matrix(nslots, ncol = 2, byrow = T)
f.b2 <- c()
# probabilmente si puo' fare senza il ciclo for, ma come??
for (i in 1:nrow(numslots)) {
  f.b2 <- c(f.b2, rep(round(c(numslots[i,1]*.2, numslots[i,1]*.32, numslots[i,2]*0.18, numslots[i,2]*0.35)), 4))
}
f.dir2 <- rep(c(">=", "<="), length(f.b2)/2) # direction of the inequalities

sol2 <- solveLP(f.obj, f.b2, f.A2, maximum = TRUE, const.dir = f.dir2) #solver 
sol2bis <- lp(direction = "max", objective.in = f.obj, const.mat = f.A2, const.dir = f.dir2, const.rhs = f.b2)

sol2$con
```

Unisci vincoli - soluzione totale finora
```{r}
f.A <- rbind(f.A1, f.A2)
f.b <- c(f.b1, f.b2)
f.dir <- c(f.dir1, f.dir2)

sol <- solveLP(f.obj, f.b, f.A, maximum = TRUE, const.dir = f.dir) #solver 
sol2bis <- lp(direction = "max", objective.in = f.obj, const.mat = f.A, const.dir = f.dir, const.rhs = f.b)

sol$con
```

